【裁判字號】    89,易,965
【裁判日期】    891222
【裁判案由】    侵占
【裁判全文】
臺灣雲林地方法院刑事判決                          八十九年度易字第九六五號
    公 訴 人  臺灣雲林地方法院檢察署檢察官
    被    告  乙○○
右列被告因侵占案件，經檢察官提起公訴（八十九年度偵字第三四０九號），本院判
決如左：
    主  文
乙○○意圖為自己不法之所有，而侵占自己持有他人之物，處有期徒刑貳月，緩刑貳
年。
    事  實
一、乙○○於民國（下同）八十九年二月十九日，在雲林縣麥寮鄉○○路二一六號峰
    成小客車租賃行，以新台幣三千八百元之代價向甲○○租用車號ＩＩ－三三六０
    號自用小客車，並約定於八十九年二月二十一日歸還。詎乙○○於八十九年二月
    二十一日，竟意圖為自己不法之所有，將上開租用車輛易持有為所有加以侵占入
    己，未再通知甲○○續租，且未歸還上開車輛。
二、案經甲○○訴由台灣雲林地方法院檢察署檢察官偵查起訴。
    理  由
一、訊之被告乙○○固坦承有於上揭時地向被害人甲○○租用小客車，且逾期未歸還
    汽車之事實，惟矢口否認有何侵占之犯行，辯稱：伊本來今年三月間要還車，錢
    也準備好了，但伊因出事要開刀，伊想如果還車就沒有錢開刀，也借不到錢，伊
    就在今年三月五日把車停在告訴人門口，伊並無侵占之意云云。惟查，上開事實
    業據被害人甲○○於偵審中指述綦詳，並有租車契約書、租車紀錄表、客戶資料
    卡、被告之身分證影本及駕照影本附卷可資佐證。且被害人於審理中並陳稱：被
    告超過時間後幾天伊有打電話給被告，被告說他在住院，後來被告有打一次電話
    給伊後就沒有再聯絡伊了，且於八十九年三月五日伊並沒發現被告有將上開車輛
    停在伊租車行門口，直到今年八月間是警察找到車子才通知伊的等語，則被告若
    真有於八十九年三月五日將車停於告訴人租車行門口，何以告訴人當時未發現該
    車直至今年八月間才由警察尋獲，是被告此部分所辯顯然不實，再被告果真係因
    受傷住院而無錢付租車費，則被告自應與告訴人連絡商量如何清償租車費並將所
    租用之車歸還被害人，豈有隨意離去不將租用車輛交還被害人而任由被害人尋覓
    無著以致於提起本件告訴，是被告此部分所辯亦與常情不合。綜上，被告上開所
    辯要屬事後卸責之詞，尚難採信，本件事證明確，被告犯行堪以認定，應依法應
    科。
二、核被告所為，係犯刑法第三百三十五條第一項之罪。爰審酌被告素行、智識程度
    、生活狀況，及犯後仍否認犯行，犯後態度不佳，惟已與被害人達成和解，有和
    解書在卷可按，並其犯罪所得財物之價值等一切情狀，量處如主文所示之刑。末
    查，被告未曾受有期徒刑以上刑之宣告，有本院被告全國前案紀錄表在卷足憑，
    其因一時失慮罹犯本罪，經受此科刑教訓後，當益知戒慎而無再犯之虞，本院認
    所宣告之刑，以暫不執行為適當，爰併宣告緩刑二年，以啟自新。
據上論斷，應依刑事訴訟法第二百九十九條第一項前段，刑法第三百三十五條第一項
、第七十四條第一款，罰金罰鍰提高標準條例第一條前段，判決如主文。
本案經檢察官王淑月到庭執行職務。
中      華      民      國      八十九    年    十二    月    二十二    日
                                            臺灣雲林地方法院刑事第一庭
                                                法  官  劉  為  丕
右正本證明與原本無異。
如不服本判決，應於判決送達後十日內向本院提出上訴狀( 應附繕本 )。
                                                書記官  蕭  應  欽
中      華      民      國      八十九    年    十二    月    二十二    日
刑法第三百三十五條第一項
意圖為自己或第三人不法之所有，而侵占自己持有他人之物者，處五年以下有期徒刑
、拘役或科或併科一千元以下罰金。


司法院資訊處製作；財團法人民間司法改革基金會備份。
